# 收购少数股权现金流指定问题

提问人：hbwgh 时间：2023-01-16 11:18:36
陈老师好：关于母公司收购子公司少数股东股权，所支付的现金，请问在单体和合并层面应该分别如何指定？查询了相关资料，合并层面应指定为筹资活动，但是感觉说明的原因都不是很明确，烦请您解答。

回答人：chenyiwei
1 、母公司个别报表层面作为投资活动（投资支付的现金）；
2 、母公司合并报表层面作为筹资活动（支付其他与筹资活动有关的现金）。
在合并报表层面，收购少数股权相当于子公司的减资，支付的收购款相当于少数股东从子公司获得的减资款。该交易本身不影响合并报表中的各项资产、负债，只影响少数股东权益、资本公积和银行存款三个项目，即符合筹资活动定义，即“导致企业资本及债务规模和构成发生变化的活动”。